臺北高等行政法院裁定
　　　　　　　　　　　　　　　　　　 95年度簡字第00944號
原　　　告　甲○○
被　　　告　臺北縣政府
代　表　人　乙○○縣長）住同.
上列當事人間因建築法事件，原告不服內政部中華民國95年10月
13日台內訴字第0950133897號訴願決定，提起行政訴訟，本院裁
定如下：
    主　文
原告之訴駁回。
訴訟費用由原告負擔。
    理　由
一、按「於應送達處所不獲會晤應受送達人時，得將文書付與有
    辨別事理能力之同居人、受僱人或應受送達處所之接收郵件
    人員。」行政程序法第73條第1 項定有明文；「訴願自機關
    之行政處分書或決定書達到之次日起，應於30日內提起之。
    」89年7 月1 日修正前訴願法第9 條第1 項亦有明定。又「
    訴願事件有左列各款情形之一者，應為不受理之決定：..二
    、提起訴願逾法定期間或未於第57條但書所定期間內補送訴
    願書者。..」、「訴願無理由者，受理訴願機關應以決定駁
    回之。」現行訴願法第77條第2 款、第79條第1 項亦分別明
    定。而「官署於受理訴願時，應先從程序上加以審核，合於
    法定程序者，方能進而為實體上之審理。其不合法定程序而
    無可補正者，即應予以駁回。」改制前行政法院49年判字第
    1 號判例著有明文。次按「原告之訴，有左列各款情形之一
    者，行政法院應以裁定駁回之：... 十、起訴不合程或或不
    備其他要件者。」行政訴訟法第107 條第1 項第10款亦有明
    定。
二、緣座落於台北縣新莊市○○路216 號1 樓建築物，未經許可
    擅自將系爭建築物變更使用為「視聽歌唱業」經營「客來KT
    V 酒店」，經臺北縣政府聯合查報小組於87年2 月16日赴現
    場查獲，當場製作台北縣政府聯合查報小組稽查違規商業活
    動現場紀錄表，在場原告以負責人身分在紀錄表上簽名、按
    捺指紋（見本院卷第38頁），嗣被告依據前開紀錄表，以原
    告違反建築法第73條規定，依同法第90條第1 項規定，於87
    年4 月3 日以八七北府工使字第95403 號函檢附同文號行政
    處分書，科處原告罰鍰新台幣6 萬元整，原告不服，提起訴
    願遭決定駁回，遂提起本件行政訴訟。
三、本件原告主張其未收受被告87年4 月3 日八七北府工使字第
    95403 號函檢附之同文號系爭處分，而係被法務部行政執行
    署台北執行處通知之後才知道；其未向人承租該處所，而係
    受僱於許仲進擔任服務生，既無祖產，且剛退伍，無能力經
    營大型酒店；又系爭處分書由黃惠棋收受，其不認識黃惠棋
    云云；但查原告自承87年2 月16日台北縣聯合查報小組至該
    酒店取締時，其為25歲之青年，理當具有辨別事理之能力，
    苟原告非該酒店負責人，何以以負責人身分出面接受取締，
    且簽名、捺印於稽查違規商業活動現場紀錄表，衡諸經驗法
    則，民主法治時代之公務員欲令一位25歲青年甘背莫須有違
    法、違規責任，其本身所背負之罪責，何其嚴重；雖原告訴
    稱其恐懼老板許仲進之要求，不敢不從，既未據其提出任何
    實證，以實其說；退而言之，原告既未基於25歲青年之良知
    ，願意受僱於該違規酒店，且以負責人身分接受取締，客觀
    上即應負起負責人之相關責任；又酒店承租人與酒店負責人
    未必是同一人，原告要無執此項主張，阻卻其違規之餘地。
    次查被告87年4 月3 日八七北府工使字第095403號函附同文
    號處分書依87年2 月16日現場取締時之酒店地址，即台北縣
    新莊市○○路216 號1 樓為送達，且於收件人姓名欄加註「
    甲○○（客來KTV 酒店），有該掛號送達回執影本附卷可憑
    （見本院卷第35頁），原告既以該酒店之負責人身分自居，
    則對於被告送達於上開地址之行政處分書，由其受僱人代為
    收受者，即應負起收受達之責。衡諸事理，郵務人員送達掛
    號之處分書，必於該受達處所詢問應受送達人，應受送達人
    不在場時，始詢令其他受僱人或同居人代為收受，而肯出面
    代為收受者，若非同居人，亦必係受僱人，此乃事理之常，
    系爭處分書依址掛號送達，而由黃惠棋蓋上「客來KTV 」酒
    店橢圓章及其本人之私章，似此代為收受系爭處分書之作為
    ，足以認定黃惠棋即為該酒店具有辨別事理能力之之受僱人
    至明，原告既以酒店負責人身分自居，卻訴稱其完全不識黃
    惠棋，顯違常理，要屬事後諉卸飾詞，不足採信。
四、綜合上述，原告起訴論旨均不足採，原告為違規酒店之負責
    人自居，且系爭處分既已於87年4 月20日合法送達原告經營
    酒店之處所，且由蓋有酒店章及黃惠棋私章者代為收受，即
    屬合法送達於原告，詎原告於95年8 月1 日始向被告提起訴
    願，揆諸首揭規定及說明，其訴願已逾期，訴願決定為不受
    理之決定，核無不合；原告復提起本件撤銷訴訟，即不合法
    ，應予駁回。
五、據上論結，本件原告之訴為不合法，爰依行政訴訟法第107
    條第1 項第10款、第104 條、民事訴訟法第95條、第78條，
    裁定如主文。
中　　華　　民　　國　　96　　年　　4　　 月　　11　　日
                               第六庭法  官　闕　銘　富
上為正本係照原本作成。
本件以訴訟事件所涉及之法律見解具有原則性者為限，始得於本
裁定送達後10日內向本院提出抗告狀（須按他造人數附繕本），
並經最高行政法院許可後方得抗告。
中　　華　　民　　國　　96　　年　　4　　 月　　17　　日
                                     書記官  孫　筱　晴
